# 求助陈版，可供出售权益性工具的公允价值的计量

提问人：aileenpa 时间：2021-01-22 08:05:03
陈版，您好。想咨询您一个问题。
被审计单位在 2014 年根据《企业会计准则第 2 号-长期股权投资》（ 2014 年修订）将其投资的不具有控制、共同控制和重大影响的非上市企业（股权占比仅有3.5%）从长期股权投资划分为可供出售金融资产-权益性投资，根据《企业会计准则第 22 号-金融工具确认和计量》（ 2006 ），可供出售金融资产的后续计量为公允模式，请问陈版对于该非上市企业在该如何确认其公允价值呢？

回答人：chenyiwei
如果尚未执行 2017 年修订后的新金融工具准则，则根据原（ 2006 ）金融工具准则第三十二条规定：“在活跃市场中没有报价且其公允价值不能可靠计量的权益工具投资，以及与该权益工具挂钩并须通过交付该权益工具结算的衍生金融资产，应当按照成本计量”，即此类金融资产应按成本计量，不需确定其公允价值。
已执行 2017 年修订后金融工具准则的，只有在很严格的限制条件下，才能认定“成本系公允价值的最佳估计”从而按成本计量这些金融资产，否则应采用适当的估值技术予以估计。

回答人：chenyiwei
如果尚未执行 2017 年修订后的新金融工具准则，则根据原（ 2006 ）金融工具准则第三十二条规定：“在活跃市场中没有报价且其公允价值不能可靠计量的权益工具投资，以及与该权益工具挂钩并须通过交付该权益工具结算的衍生金融资产，应当按照成本计量”，即此类金融资产应按成本计量，不需确定其公允价值。
已执行 2017 年修订后金融工具准则的，只有在很严格的限制条件下，才能认定“成本系公允价值的最佳估计”从而按成本计量这些金融资产，否则应采用适当的估值技术予以估计。